# 外资外汇登记日期

提问人：darkblue_14 时间：2010-06-28 16:38:08
请问大家，在出具验资报告时，收到外汇管理局的回函，里面有三个不一样的日期，我们应当以哪个日期为验资报告的日期：
提请验资日期（这个应该不是） 外资外汇登记日期 询证回函日期
感觉后面两个都可以，不知道高人有何见解？

回答人：chenyiwei
回复 楼主 darkblue_14 的帖子验资报告日期不得早于向外管局函证的回函日期。